【裁判字號】    94,易,788
【裁判日期】    950911
【裁判案由】    毀損
【裁判全文】
臺灣士林地方法院刑事判決               94年度易字第788號
公  訴  人  臺灣士林地方法院檢察署檢察官
被      告  壬○○
上列被告因毀損案件，經檢察官提起公訴（93年度偵字第571 號
、93年度偵字第8233號），被告於本院準備程序期日就被訴事實
為有罪之陳述，經本院合議庭裁定改由受命法官獨任進行簡式審
判程序後，判決如下：
    主  文
壬○○共同連續致令他人之大門門鎖不堪用，足以生損害於他人
，處有期徒刑伍月，如易科罰金以佰元折算壹日。
    事  實
一、壬○○、丁○○（另行審結）受僱於經營地下錢莊，姓名年
    籍不詳綽號「樂哥」之成年男子，因寅○○前向「樂哥」經
    營之地下錢莊借款新臺幣（下同）100,000 元，尚有部分款
    項未及依約定期限清償，竟與其餘數名姓名年籍不詳之成年
    男子，共同基於毀損之概括犯意聯絡，連續於附表一所示時
    、地，推由與壬○○具有犯意聯絡之不詳姓名年籍成年男子
    ，接續往附表一編號1 至編號3 所示大門鑰匙孔內注入瞬間
    膠等方式損壞他人物品（詳如附表一編號1 至編號3 所示）
    ，致令各該大門均不堪使用，均足以生損害於他人，並以此
    方式促使寅○○清償其積欠地下錢莊之債務。
三、案經寅○○、甲○○、乙○○、戊○○、辛○○、庚○○、
    己○○、丙○○、癸○○、卯○○、丑○○、子○告訴（其
    中己○○、丙○○、癸○○、卯○○、丑○○、子○、甲○○、庚○○業於本院準備程序期日撤回告訴；又起訴書誤載
    許采盈、朱惠茹亦具告訴人身分，應予更正）暨臺北市政府
    警察局南港分局報告臺灣士林地方法院檢察署檢察官偵查起
    訴，被告壬○○於準備程序期日就被訴事實為有罪之陳述，
    經本院合議庭裁定本案壬○○部分改由受命法官獨任進行簡
    式審判程序。
    理  由
一、按簡式審判程序之證據調查，不受第159 條第1 項之限制，
    刑事訴訟法第273 條之2 定有明文，是依上開規定，於行簡
    式審判程序之案件，被告以外之人於審判外之陳述，除有其
    他不得作為證據之法定事由外，應認具有證據能力。查本案
    證人即告訴人寅○○、乙○○、戊○○、辛○○於警詢中所
    為指述，證人即告訴人寅○○於偵查中具結後所為之證述，
    雖均係被告以外之人於審判外之陳述，惟因本案採行簡式審
    判程序，復無其他不得做為證據之法定事由，揆諸首揭說明
    ，應認具有證據能力。
二、上開犯罪事實業據被告壬○○坦承不諱，復有下列證據可資
    佐證：
  (一)證人即告訴人寅○○警詢（92年5 月21日警詢筆錄，參見臺
    灣士林地方法院檢察署93年度偵字第第571 號卷【下稱第57
    1 號卷】一第89頁至第92頁；92年7 月24日警詢筆錄，參見
    第571 號卷一第93頁至第95頁）、偵訊（93年5 月5 日偵訊
    筆錄，參見第571 號卷二第20頁至第21頁、93年7 月27日偵
    訊筆錄，參見第571 號卷二第45頁至第47頁）及本院審理時
    所為之證述（參見本院95年8 月21日審判筆錄第2 頁至第5
    頁）。
  (二)證人即告訴人乙○○92年7 月21日警詢指述（參見第571 號
    卷一第106 頁至第107 頁）。
  (三)證人即告訴人戊○○92年7 月21日警詢指述（參見第571 號
    卷一第108 頁至第109 頁）。
  (四)證人即告訴人辛○○92年7 月21日警詢指述（參見第571 號
    卷一第112 頁至第113 頁）。
  (五)同案被告丁○○之供述。
  (六)現場照片12幀（參見第571 號卷卷一第188 頁至第191 頁）
    。
  (七)內政部警政署刑事警察局鑑驗書92年7 月24日刑紋字第0920
    140882號鑑驗書，證明臺北市政府警察局南港分局於臺北市
    臺北市○○區○○路44巷犯罪現場採得油漆罐等證物上，採
    得指紋比對結果，證明其中編號52號、第57號、第58 號 、
    第66號、第71號指紋膠片與檔存之被告壬○○指紋卡之左拇
    指、右拇指、左食指、右姆指、右小指之指紋相符（參見第
    57 1號卷卷一第171 頁）。
  (八)被告壬○○持用之手機門號0000000000通聯記錄1 份，證明
    被告壬○○92年7 月16日上午0 時37分許，確在臺北市○○
    區○○街附近之事實。
三、論罪科刑：
  (一)按被告行為後，94年2 月2 日修正公布之刑法，已於95年7
    月1 日施行，其中第2 條第1 項「行為後法律有變更者，適
    用行為時之法律。但行為後之法律有利於行為人者，適用最
    有利於行為人之法律」之規定，係規範行為後法律變更所生
    新舊法律比較適用之準據法，於刑法修正施行後，自應適用
    該修正後之第2 條第1 項之規定，為「從舊從輕」之比較；
    又比較新舊法時，應就罪刑有關之共犯、未遂犯、想像競合
    犯、牽連犯、連續犯、結合犯，以及累犯加重、自首減輕暨
    其他法定加減原因（如身分加減）與加減例等一切情形，綜
    其全部罪刑之結果而為比較後，再適用有利於行為人之法律
    處斷，而不得一部割裂分別適用不同之新舊法（最高法院24
    年上字第46 34 號、29年上字第964 號判例意旨、最高法院
    95年度第8 次刑事庭會議決議參照）。經查：
  1.修正後刑法第28條關於成立共同正犯之標準，將原來共同正
    犯之共同「實施」犯罪，改為共同「實行」犯罪，剔除完全
    未參與犯罪相關行為之「實行」的「陰謀共同正犯」及「預
    備共同正犯」，是修正後之共同正犯之可罰性要件之範圍業
    已減縮。
  2.被告行為時之修正前刑法第41條第1 項前段規定：「犯最重
    本刑為5 年以下有期徒刑以下之刑之罪，而受6 個月以下有
    期徒刑或拘役之宣告，因身體、教育、職業、家庭之關係或
    其他正當事由，執行顯有困難者，得以1 元以上3 元以下折
    算一日，易科罰金」，上開易科罰金折算標準，並依被告行
    為時之修正前罰金罰鍰提高標準條例第2 條前段（現已刪除
    ，下稱修正前罰金罰鍰提高標準條例第2 條）之規定，就其
    原定數額提高為100 倍折算1 日，則被告行為時之易科罰金
    折算標準，應以銀元100 元以上300 元以下折算1 日，經折
    算為新臺幣後，應以新臺幣300 元以上900 元以下折算1日
    。惟被告行為後之修正後刑法第41條第1 項前段則規定：「
    犯最重本刑為5 年以下有期徒刑以下之刑之罪，而受6 個月
    以下有期徒刑或拘役之宣告者，得以新臺幣1 千元、2 千元
    或3 千元折算一日，易科罰金。」，比較修正前後之易科罰
    金折算標準，以適用被告行為時之修正前刑法之規定，並同
    時引用被告行為時之修正前罰金罰鍰提高標準條例第2 條之
    規定，較有利於被告。
  3.被告行為時，刑法分則編有關罰金刑之貨幣單位係銀元；且
    依刑法分則編應處罰金者，應適用罰金罰鍰提高標準條例第
    1 條、第4 條之規定，亦即應按各該具體條文制定或修正之
    先後，定其罰金提高之倍數。惟被告行為後，刑法施行法增
    訂第1 之1 條，於95年6 月14日經總統公布，並自同年7 月
    1 日起施行；該條規定：「中華民國94年1 月7 日刑法修正
    施行後，刑法分則編所定罰金之貨幣單位為新臺幣。94年1
    月7 日刑法修正時，刑法分則編未修正之條文定有罰金者，
    自94年1 月7 日刑法修正施行後，就其所定數額提高為30倍
    。但72年6 月26日至94年1 月7 日新增或修正之條文，就其
    所定數額提高為3 倍」。亦即自95年7 月1 日起，刑法分則
    編所定罰金之貨幣單位，由原來之銀元改為新臺幣；且94
    年1 月7 日刑法修正時，刑法分則編未修正之條文定有罰金
    者，自95年7 月1 日起，有關罰金之數額提高為30倍。本案
    被告係犯刑法第354 條之毀損罪，該罪有罰金刑之處罰，且
    自24年7 月1 日公布施行後，即未再修正，是依增訂刑法施
    行法第1 之1 條之規定，其罰金以新台幣為單位，數額應提
    高30倍，相較於修正前之罰金以銀元為單位，且適用罰金罰
    鍰為提高標準條例之結果應提高10倍者換算，對被告而言，
    並無有利與否之情形（新臺幣與銀元之比例為1 ：3 ，換算
    結果，亦為30倍）。
  4.刑法第354 條毀損罪，法定刑得科5 百元以下之罰金，依被
    告行為時之修正前刑法第33條第5 款規定：「主刑之種類
    如左：五、罰金：1 元以上。」，換算新臺幣後，為新臺幣
    3 元以上。惟被告行為後修正後刑法第33條第5 款規定：「
    主刑之種類如下：五、罰金：新臺幣1 千元以上，以百元計
    算之。」，經比較修正前後關於科處罰金刑之最低刑度規定
    ，自應以被告行為時之修正前刑法較有利於被告。
  5.被告行為後，刑法第56條有關「連續數行為而犯同一之罪名
    者，以一罪論，但得加重其刑至二分之一」之連續犯之規定
    業經修正刪除，亦即被告基於概括犯意所為之數行為，自95
    年7 月1 日起已不再成立連續犯而得論以一罪，而應依具體
    行為之性質論罪。查被告本案所為多次毀損犯行均發生於新
    法施行之前，被告所為之各次毀損行為，時間、地點各均獨
    立，但其時間緊接，所犯係構成要件相同之罪名，主觀上顯
    係基於概括犯意所為，為連續犯，依修正前刑法第56條規定
    ，論以一罪，較依新法分論多次毀損罪之結果，對被告較為
    有利（最高法院95年第8 次刑事庭會議決議參照）。
  6.經就上述各條文之修正為綜合比較，並揆諸首揭說明，自應
    整體適用被告行為時之修正前刑法相關規定予以論處。
  (二)按刑法第354 條之毀損罪，以使所毀損之物失其全部或一部
    之效用為構成要件，所謂「毀棄」即毀壞滅棄，使物之本體
    全部喪失其效用者；稱「損壞」即損傷破壞，致使物之本體
    喪失其效用者；稱「致令不堪用」係指除毀棄損壞物之本體
    外，以其他不損及原物形式之方法，使物之一部或全部喪失
    其效用者而言，最高法院47年臺非字第34號判例可資參照。
    查在他人住宅大門、樓梯間牆壁上潑灑柏油或油漆，或以油
    漆書寫字跡，雖不足致大門、樓梯間本體喪失效用，惟除其
    原係不鏽鋼製，原無塗料者外，仍足致該樓梯間、大門牆壁
    原本之外塗料之原有美觀外形，及其特定目的之可用性，較
    其原來之狀態，發生顯著不良之改變，縱上開樓梯間牆壁得
    以松香油去除其上潑漆，然仍不免一併抹除原漆；倘再行覆
    蓋新漆，仍無解於其原有油漆已受潑漆覆蓋損壞，已失其美
    觀功用之事實；又以瞬間膠灌入大門門鎖，自足致令大門失
    其防閑功能，自不待言，此觀證人即告訴人寅○○於本院結
    稱：公共大門原本是紅色的塗漆，被潑黑色的漆，後來就全
    部改換成不鏽鋼大門；伊自己家大門也是紅色，被潑油漆後
    ，即用柴油清洗並重漆，樓梯間的牆壁也是一樣處理（詳見
    本院95年8 月21日審判筆錄第3 頁）等語，暨卷附現場照片
    12幀（參見第571 號卷卷一第188 頁至第191 頁）自明。是
    核被告壬○○所為，係犯刑法第354 條之毀損罪；再被告既
    係依綽號「樂哥」之成年男子所計畫之犯罪實施方法，與同
    案被告楊培英及其他姓名年籍不詳之成年男子到場，分以預
    備之油漆、柏油、瞬間膠實施毀損犯行，則其與綽號「樂哥
    」之姓名年籍不詳成年男子，及同時到場共同實施毀損犯行
    之不詳成年男子間，均具有犯意聯絡及行為分擔，應以共同
    正犯論處。被告如附表一編號1 、編號3 之犯行均以接續之
    一行為侵害複數之法益，為想像競合犯，應依刑法第55條之
    規定從一重論處（刑法第55條想像競合部分固亦經95年7 月
    1 日修正施行，惟僅為法理之明文化，即無比較新舊法之必
    要，附此敘明）；又被告先後數次所為毀損犯行，時間緊接
    、手法相同，所犯係基本構成要件相同之罪名，亦應依修正
    前之刑法第56條論以連續犯，從情節較重部分以一罪論處。
    而被告所為顯以附表一編號3 犯行致令戊○○、辛○○住所
    大門門鎖失其防閒效用，不僅侵及多數財產法益，又對住居
    安寧均構成危害，其情節較為嚴重，爰均依該部分以致令他
    人門鎖不堪用一罪論處，並依法加重其刑。爰審酌被告犯後
    業已坦承犯行，已知己非，且其於本案犯罪行為分擔僅居末
    位，因一時失慮，始罹刑章，已量力賠償告訴人丑○○等一
    切情狀，量處如主文所示之刑，並依修正前刑法第41條第1
    項規定，諭知易科罰金之折算標準。
四、又蒞庭實行公訴檢察官認被告如附表一編號1至編號3之犯行
    ，另涉刑法第305 條之恐嚇危害安全罪、刑法第304 條第1
    項之強制罪云云。然按刑法第305 條之恐嚇危害安全罪係以
    「足使人產生畏懼之事為內容，而通知將來惡害之意旨於被
    害人」為必要（最高法院52年台上字第751 號判例意旨參照
    ）。查被告如附表一編號1 至編號3 之犯行，均係以現實之
    惡害直接加之被害人，別無預告惡害或通知之行為，是認被
    告所為尚與刑法第305 條恐嚇危害安全罪之構成要件有間；
    至刑法第304 條第1 項之強制罪係開放性構成要件，其所保
    護之法益係意思實現或意思決定之自由，必行為人之行為已
    嚴重到足以評價為對於他人意思決定自由有重大侵害程度，
    且有施以刑法作為矯正之必要時，才得以認定為「可非難之
    行為」，而具構成要件該當性。查被告於附表一編號1 至編
    號3 之大門、樓梯間牆壁潑漆、噴寫字跡，或使他人大門喪
    失防閑功能，固致被害人一時行動不便，或影響住家安寧，
    惟尚難認係對於被害人意思決定自由之重大侵害，因認被告
    犯行亦不能以刑法第304 條第1 項之強制罪相繩，爰不併為
    審理，附此敘明。
五、公訴意旨另以：被告壬○○，另亦與同案被告丁○○及其餘
    數名姓名年籍不詳之成年男子，共同基於毀損之概括犯意聯
    絡，連續於附表二所示時、地，以潑灑油漆、柏油、自大門
    鑰匙孔內注入瞬間膠等方式毀損如附表二編號1 至6 「毀損
    之物」欄所示物品，足生損害於附表二「被害人即告訴人」
    欄所示之人，因認被告壬○○此部分犯行亦涉犯刑法第354
    條之毀損罪嫌云云。惟按告訴乃論之罪，告訴人於第1 審辯
    論終結前得撤回其告訴；又告訴乃論之罪，其告訴經撤回者
    ，應諭知不受理之判決，刑事訴訟法第238 條第1 項、第30
    3 條第3 款分別定有明文。查被告壬○○被訴以在他人所有
    建築物之樓梯間牆壁、大門潑灑油漆、柏油，並以自鎖孔灌
    入瞬間膠方式，損壞他人大門鎖，致令不堪用（詳如附表二
    所示）之犯罪事實，起訴書認其係觸犯刑法第354 條之毀損
    罪嫌，依同法第357 條規定，須告訴乃論。茲據告訴人己○○、丙○○、癸○○、卯○○、子○於本院94年12月20 日
    準備程序期日撤回告訴，有本院94年12月20日準備程序筆錄
    在卷可稽；告訴人丑○○亦已於本院95年7 月13日與被告壬○○達成和解，並撤回告訴，有本院95年7 月13日準備程序
    筆錄暨刑事撤回告訴狀1 紙存卷可按；告訴人庚○○、甲○○則於本院95年8 月21日準備程序期日撤回其告訴，亦有準
    備程序筆錄、刑事撤回告訴狀各1 紙附卷可憑，揆諸前引說
    明，本應就此為公訴不受理之諭知，然公訴人認此部分與上
    開論罪科刑部分有連續犯之裁判上一罪關係，爰不另為不受
    理之諭知，併此敘明。
六、至共犯丁○○無正當理由未到庭，另行審結，亦應敘明。
據上論斷，應依刑事訴訟法第273 條之1 第1 項、第299 條第1
項前段、刑法第2 條第1 項、第354 條、修正前刑法第28條、第
56條、第55條、第41條第1 項，修正前罰金罰鍰提高標準條例第
1 條前段、第2 條，判決如主文。
本案經檢察官王巧玲到庭執行職務
中    華    民    國    95    年    9     月    11    日
                  刑事第六庭法  官  許辰舟
以上正本證明與原本無異。
如不服本判決應於判決送達後10日內向本院提出上訴狀。
                            書記官  洪忠改
中    華    民    國    95    年    9     月    19    日
附表一：紀年均為【民國】
   ┌─┬────┬─────────┬────┬────────┬─────────┐
   │編│犯罪時間│    犯罪地點      │被害人即│犯罪行為        │毀損之物          │
   │號│        │                  │告訴人  │                │                  │
   ├─┼────┼─────────┼────┼────────┼─────────┤
   │1 │92年5 月│臺北市臺北市南港區│寅○○（│推由壬○○接續在│損壞臺北市南港區興│
   │  │21日凌晨│興中路44巷12號    │左址12號│左址12號大門以油│中路44巷12號大門外│
   │  │        │                  │4樓 住戶│漆噴寫「12號4 樓│漆，樓梯間牆壁油漆│
   │  │        │                  │）      │寅○○、黃其清，│，左址樓梯間大門外│
   │  │        │                  │        │幹」，並在左址12│漆，並致令臺北市南│
   │  │        │                  │        │號樓梯大門以油漆│港區○○路44巷12號│
   │  │        │                  │        │噴寫「欠錢不還，│大門門鎖及樓梯間大│
   │  │        │                  │        │幹你娘，洪，2309│門門鎖不堪用。    │
   │  │        │                  │        │3273」等語（公然│                  │
   │  │        │                  │        │侮辱部分，均未據│                  │
   │  │        │                  │        │告訴），損壞大門│                  │
   │  │        │                  │        │及樓梯間牆壁油漆│                  │
   │  │        │                  │        │；並推由在場與楊│                  │
   │  │        │                  │        │書評、丁○○具犯│                  │
   │  │        │                  │        │意聯絡、姓名年籍│                  │
   │  │        │                  │        │不詳成年男子，以│                  │
   │  │        │                  │        │自鎖孔灌入瞬間膠│                  │
   │  │        │                  │        │方式，接續損壞鄭│                  │
   │  │        │                  │        │明山左址12號4 樓│                  │
   │  │        │                  │        │鐵門門鎖及左址樓│                  │
   │  │        │                  │        │梯間大門門鎖，致│                  │
   │  │        │                  │        │令上開大門均不堪│                  │
   │  │        │                  │        │使用，足生損害於│                  │
   │  │        │                  │        │寅○○。        │                  │
   ├─┼────┼─────────┼────┼────────┼─────────┤
   │2 │92年7 月│臺北市○○區○○路│乙○○（│推由壬○○在左址│損壞臺北市南港區興│
   │  │2日凌晨 │44 巷18 號        │左址18號│大門、樓梯間潑灑│中路路44巷18號樓梯│
   │  │        │                  │2 樓住戶│油漆及柏油，損壞│間牆壁外漆、致令左│
   │  │        │                  │）      │大門及樓梯間牆壁│址2 樓大門門鎖不堪│
   │  │        │                  │        │油漆，並推由在場│使用。            │
   │  │        │                  │        │與壬○○、丁○○│                  │
   │  │        │                  │        │具犯意聯絡、姓名│                  │
   │  │        │                  │        │年籍不詳之成年男│                  │
   │  │        │                  │        │子，以自鎖孔灌入│                  │
   │  │        │                  │        │瞬間膠方式，損壞│                  │
   │  │        │                  │        │左址18號2樓 大門│                  │
   │  │        │                  │        │門鎖，致令上開大│                  │
   │  │        │                  │        │門門鎖不堪用，  │                  │
   │  │        │                  │        │足生損害於乙○○│                  │
   │  │        │                  │        │。              │                  │
   ├─┼────┼─────────┼────┼────────┼─────────┤
   │3 │92年7 月│臺北市○○區○○路│戊○○（│推由壬○○在左址│損壞臺北市南港區興│
   │  │16日凌晨│44巷16號、18號    │左址18號│樓梯間潑灑油漆及│中路44巷16號、18號│
   │  │        │                  │3樓 住戶│柏油，並噴寫「12│樓梯間牆壁油漆，致│
   │  │        │                  │）      │號4 樓寅○○、黃│令臺北市南港區興中│
   │  │        │                  ├────┤其清欠債還錢」，│路44巷18號3 樓、  │
   │  │        │                  │辛○○（│損壞樓梯間牆壁油│16號4 樓大門門鎖不│
   │  │        │                  │左址16號│漆，並推由在場與│堪使用。          │
   │  │        │                  │4樓 住戶│被告壬○○、吳培│                  │
   │  │        │                  │）      │英具犯意聯絡，姓│                  │
   │  │        │                  │        │名年籍不詳之成年│                  │
   │  │        │                  │        │男子，以自鎖孔灌│                  │
   │  │        │                  │        │入瞬間膠方式，接│                  │
   │  │        │                  │        │續損壞左址18號3 │                  │
   │  │        │                  │        │樓、16號4 樓大門│                  │
   │  │        │                  │        │門鎖，致令上開大│                  │
   │  │        │                  │        │門門鎖均不堪用  │                  │
   │  │        │                  │        │，足生損害於李成│                  │
   │  │        │                  │        │梅、辛○○。    │                  │
   └─┴────┴─────────┴────┴────────┴─────────┘
附表二 ：不另為不受理諭知部分
   ┌─┬────┬─────────┬────┬────────┬─────────┐
   │編│犯罪時間│    犯罪地點      │被害人即│犯罪行為        │毀損之物          │
   │號│        │                  │告訴人  │                │                  │
   ├─┼────┼─────────┼────┼────────┼─────────┤
   │1 │92年5 月│臺北市○○區○○路│己○○（│在左址樓梯間大門│左址樓梯間大門外漆│
   │  │21日凌晨│44巷10號、12號    │左址10號│噴字並潑灑柏油。│                  │
   │  │        │                  │1樓 住戶│                │                  │
   │  │        │                  │）      │                │                  │
   │  │        │                  ├────┤                │                  │
   │  │        │                  │甲○○（│                │                  │
   │  │        │                  │左址12號│                │                  │
   │  │        │                  │3 樓所有│                │                  │
   │  │        │                  │權人    │                │                  │
   ├─┼────┼─────────┼────┼────────┼─────────┤
   │2 │92年5 月│臺北市○○區○○路│丑○○（│左址大門、樓梯間│臺北市○○區○○路│
   │  │28日晚間│44巷16號3樓       │左址16號│潑灑紅色油漆。  │44巷16號3 樓大門外│
   │  │        │                  │3樓 住戶│                │漆、樓梯間牆壁油漆│
   │  │        │                  │）      │                │。                │
   │  │        │                  │        │                │                  │
   │  │        │                  │        │                │                  │
   │  │        │                  │        │                │                  │
   │  │        │                  │        │                │                  │
   ├─┼────┼─────────┼────┼────────┼─────────┤
   │3 │92年7 月│臺北市大同區延平北│丙○○（│在左址大門、鞋櫃│臺北市大同區延平北│
   │  │7 日晚上│路4 段83號5 樓    │左址住戶│（含鞋子20餘雙）│路4 段83號5 樓大門│
   │  │11 時 許│                  │）      │、樓梯間潑灑油漆│及其上外漆、鞋櫃及│
   │  │        │                  │        │，且以自鎖孔灌入│其內鞋子、樓梯間牆│
   │  │        │                  │        │瞬間膠方式損壞左│壁油漆。          │
   │  │        │                  │        │址大門門鎖，致令│                  │
   │  │        │                  │        │該大門門鎖不堪使│                  │
   │  │        │                  │        │用。            │                  │
   ├─┼────┼─────────┼────┼────────┼─────────┤
   │4 │92年7 月│臺北市○○區○○路│癸○○（│在左址14號4 樓鐵│臺北市○○區○○路│
   │  │16日凌晨│44巷12號、14號    │左址14號│門、樓梯間潑灑黑│44巷14號4 樓大門門│
   │  │（起訴書│                  │4樓 住戶│色油漆，且以自鎖│鎖、外漆，及左址樓│
   │  │附表編號│                  │）      │孔灌入瞬間膠方式│梯間牆壁油漆。    │
   │  │5 誤載為│                  ├────┤損壞左址大門門鎖│                  │
   │  │92年7 月│                  │左址蘇再│，致令該大門門鎖│                  │
   │  │15日）  │                  │來（左址│不堪用。        │                  │
   │  │        │                  │14號2 樓│                │                  │
   │  │        │                  │住戶）  │                │                  │
   ├─┼────┼─────────┼────┼────────┼─────────┤
   │5 │92年7 月│臺北市○○區○○路│子○（左│在左址大門、子○│損壞左址大門油漆級│
   │  │16日凌晨│44巷6號1樓        │址住戶）│使用之車號CQ-067│及車號CQ-0671 號自│
   │  │        │                  │        │1 號自用小客車上│用小客車烤漆。    │
   │  │        │                  │        │潑灑黑色油漆，並│                  │
   │  │        │                  │        │於鐵門上以油漆噴│                  │
   │  │        │                  │        │寫「12號4樓鄭明 │                  │
   │  │        │                  │        │山」等語，損壞大│                  │
   │  │        │                  │        │門油漆及上開自用│                  │
   │  │        │                  │        │小客車烤漆。    │                  │
   ├─┼────┼─────────┼────┼────────┼─────────┤
   │6 │92年7 月│臺北市大安區新生南│庚○○（│推由壬○○在莊添│庚○○管理使用之車│
   │  │16日凌晨│路1 段157 巷與信義│車號9C—│財管理使用之車號│號9C—1879號自用小│
   │  │零時許  │路3段31 巷口      │1879 號 │9C —1879 號自用│客車引擎蓋、保險桿│
   │  │        │                  │自用小客│小客車之引擎蓋、│部位之烤漆。      │
   │  │        │                  │車使用人│保險桿部位潑灑油│                  │
   │  │        │                  │）      │漆，損壞該車原有│                  │
   │  │        │                  │        │烤漆，足生損害於│                  │
   │  │        │                  │        │庚○○。        │                  │
   └─┴────┴─────────┴────┴────────┴─────────┘


司法院資訊處製作；財團法人民間司法改革基金會備份。
